---
title: "histogramR"
date: 2018-05-09T17:21:39-05:00
categories:
  - "R"
---

```{r setup, include=FALSE}
knitr::opts_chunk$set(echo = TRUE)
```

En el módulo de estadística computacional de la maestría en Estadística Aplicada de la Universidad del Norte, tuve la oportunidad de desarrollar un paquete para R que produce tablas de distribución de frecuencias, histogramas y polígonos de frecuencia con `dplyr` y `ggplot2`. Utilizar estos paquetes permiten gran versatilidad en las salidas de las funciones, por ejemplo, usar tuberías (_pipes_) para hacer modificaciones en los marcos de datos cuando se producen tablas de frecuencias o capas de `ggplot2` para las gráficas.

Debido a que el paquete es producto de una actividad académica y no de una necesidad personal, los resultados que genera son relativamente triviales a lo que un usuario de R pueda necesitar; por lo tanto, no dejará de ser un ejercicio para mejorar el desarrollo de paquetes para R. Sin embargo, en caso de resultar útil de alguna forma, cualquier tipo de _freedback_ será bienvenido.

El paquete `histogramR` se puede descargar desde el siguiente repositorio de Github https://github.com/rodianf/histogramR. Las instrucciones de instalación y algunos ejemplos también se pueden consultar desde el documento _Readme_ del repositorio. El camino a seguir será mejorar la eficiencia de las funciones y seguir aprendiendo en el proceso. 

A continuación algunos ejemplos de lo que `histogramR` puede hacer.

```{r message=FALSE}
library(histogramR)
library(knitr)

estatura <- rnorm(80, 160, 10)

tab_freq(estatura) %>% 
  rename(Frecuencia = f,
         "Frecuencia relativa" = rf,
         "Frecuencia acumulada" = cf,
         "Frecuencia relativa acumulada" = crf) %>% 
  kable()
```

```{r fig.width=3, fig.height=3, out.width = '30%', fig.show='hold', fig.align='center'}
plot_freq(estatura, nclass = "FD")
plot_freq(estatura, nclass = "FD", density = TRUE, cfp = TRUE)
```

```{r}
comparacion <- nc_comp(estatura)

summary(comparacion)

ggplot(comparacion)
```

